臺灣屏東地方法院刑事判決
111年度訴字第370號
公  訴  人  臺灣屏東地方檢察署檢察官
被      告  林清田


                   （現另案於法務部矯正署屏東監獄執行                        中）
上列被告因妨害公務案件，經檢察官提起公訴（111年度偵字第7
52號），被告就被訴事實為有罪之陳述，經告知簡式審判程序之
旨，並聽取被告與公訴人之意見後，本院合議庭裁定由受命法官
獨任進行簡式審判程序，本院判決如下：
    主  文
林清田犯駕駛動力交通工具妨害公務執行罪，處有期徒刑捌月。
    事  實
一、林清田於民國111年1月3日3時15分許，駕駛車牌號碼000-00
    00號自用小客車行經屏東縣高樹鄉產業路1巷時，突遇員警
    何致維駕駛車牌號碼000-0000號警用巡邏車搭載員警陳建武
    ，林清田為避免遭警方盤查，旋即駕駛上開自用小客車加速
    倒車逃離，員警何致維見狀隨即駕駛上開警用巡邏車趨前追
    趕，然林清田持續倒車約數10公尺後，因該處為無尾巷無法
    繼續倒車，員警何致維遂將上開巡邏車停放於林清田上開自
    用小客車前方，與乘坐於副駕駛座之員警陳建武一同下車並
    趨近上開車輛，大聲喝令林清田停車受檢。林清田明知兩名
    員警均係依法執行職務之公務員，竟基於駕駛動力交通工具
    妨害公務執行、損壞公務員職務上掌管之物品及毀損之犯意
    ，仗勢其駕駛上開自用小客車，其他車輛、人員遭擦撞可能
    危及車輛財產、人身安全之優勢，往左前方衝撞警車，以此
    強暴、脅迫之方式妨害員警執行公務，然因警用巡邏車與路
    旁圍籬間之縫隙過窄而致該自用小客車陷落其中無法通過，
    因而當場為警逮捕，並致警用巡邏車之右前葉子板、右後側
    車門、右後葉子板及前輪軸毀損，致令不堪使用。
二、案經陳建武訴由屏東縣政府警察局里港分局報告臺灣屏東地
    方檢察署檢察官偵查起訴。
    理  由
一、按本件被告林清田所犯係死刑、無期徒刑、最輕本刑為3年
    以上有期徒刑以外之罪，其於準備程序就前揭被訴事實為有
    罪之陳述，經法官告知簡式審判程序之旨，並聽取其與公訴
    人之意見後，本院認無不得或不宜改依簡式審判程序進行之
    處，爰依刑事訴訟法第273條之1第1項、第284條之1，裁定
    本件由受命法官獨任進行簡式審判程序。
二、上揭犯罪事實，業據被告於警詢、偵查及本院審理時均坦承
    不諱，核與證人即員警陳建武於警詢時證述之情節大致相符
    ，並有偵查報告、車輛詳細資料報表、警車行車紀錄器影像
    暨擷取照片、被告車輛行車紀錄器影像擷取照片、現場蒐證
    照片、000-0000號警用巡邏車毀損照片、臺灣屏東地方檢察
    署檢察官勘驗筆錄等件在卷可佐（見警卷第5、6、85至99、
    103、104頁；偵卷第43至45頁）。綜上所述，足徵被告任意
    性自白核與事實相符，自堪採信。是以本件事證已臻明確，
    被告之犯行應堪認定。
三、論罪科刑：
  ㈠核被告所為，係犯刑法第135條第3項第1款之駕駛動力交通工
    具妨害公務執行罪、同法第138條之損壞公務員職務上掌管
    之物品罪及第354條之毀損罪。被告以一行為犯駕駛動力交
    通工具妨害公務執行罪、損壞公務員職務上掌管之物品罪及
    毀損罪等3罪，為想像競合犯，應依刑法第55條規定從一重
    論以駕駛動力交通工具妨害公務執行罪。
  ㈡爰審酌被告於員警依法執行職務時，無視員警所表徵之公權
    力，以及員警生命、身體之安危，駕車衝撞巡邏車，致使巡
    邏車受有前開損壞，其所為實有不該，另考量被告於犯後坦
    承犯行，雖已與員警達成和解，惟未確實履行賠償損害，有
    本院和解筆錄及公務電話紀錄在卷可參，兼衡被告犯罪動機
    、目的、手法、前科（見卷附臺灣高等法院被告前案紀錄表
    ），並參酌被告自陳為高職畢業之智識程度、入監前從事水
    電業，每月收入約新臺幣2、3萬元、已婚無子女之生活狀況
    等一切情狀，量處如主文所示之刑。
四、依刑事訴訟法第273條之1第1項、第299條第1項前段、第310
    條之2、第454條第2項，判決如主文。
本案經檢察官黃莉紜提起公訴，由檢察官曾馨儀到庭執行職務。
中　　華　　民　　國　　111 　年　　10　　月　　4 　　日
                  刑事第四庭    法  官  蕭筠蓉
以上正本證明與原本無異。
如不服本判決應於收受判決後20日內向本院提出上訴書狀，並應
敘述具體理由；其未敘述上訴理由者，應於上訴期間屆滿後20日
內向本院補提理由書（均須按他造當事人之人數附繕本）「切勿
逕送上級法院」。
中　　華　　民　　國　　111 　年　　10　　月　　4 　　日
                                書記官  林依靜
附錄本案所犯法條
刑法第135條：
對於公務員依法執行職務時，施強暴脅迫者，處3年以下有期徒
刑、拘役或30萬元以下罰金。
意圖使公務員執行一定之職務或妨害其依法執行一定之職務或使
公務員辭職，而施強暴脅迫者，亦同。
犯前二項之罪而有下列情形之一者，處6月以上5年以下有期徒刑
：
一、以駕駛動力交通工具犯之。
二、意圖供行使之用而攜帶兇器或其他危險物品犯之。
犯前三項之罪，因而致公務員於死者，處無期徒刑或7年以上有
期徒刑；致重傷者，處3年以上10年以下有期徒刑。
刑法第138條：
毀棄、損壞或隱匿公務員職務上掌管或委託第三人掌管之文書、
圖畫、物品，或致令不堪用者，處5年以下有期徒刑。
刑法第354條
毀棄、損壞前二條以外之他人之物或致令不堪用，足以生損害於
公眾或他人者，處2年以下有期徒刑、拘役或1萬5千元以下罰金
。